# 应收账款无追溯权保理期后回款的处理是否影响到应收账款的出表

提问人：奇奇怪怪 WU 时间：2019-02-21 20:07:16
2018 年 12 月份，公司与银行签订了应收账款无追溯权的保理业务合同，在 2018 年 1231 的报表中已经出表。
2019 年 1 月份，公司收到客户支付货款，但并不是银行存款，而是商业承兑汇票，公司根据合同中明确规定：“自保理申请人收到债务人以现金或票据支付的应收账款款项时，该笔现金或票据自动成为保理银行财产，保理申请人应立即将有关资金转付给保理银行或将相应票据背书转让给（或兑现后将变现资金交付给）保理银行。”，且跟银行沟通，若将票据背书给银行，银行会继续收取保理利息直至票据到期日，公司为了减少资金成本，将票据留下，以自有资金（但从证据链上来看，实际款项出自保理款）偿还了银行，是否对 18 年底的应收账款出表构成实质性的障碍。
例如，该笔应收账款 1000 万，银行按照额度90%给予保理款，后期公司收到 200 万商业承兑汇票，公司以银行存款的形式还掉银行 200 万，请问陈版主，该笔应收账款在 2018 年是否可以出表，若不能出表是否 1000万均不能出表？甚至还有其他多笔应收账款保理，是否会引起交叉感染？

回答人：chenyiwei
一般理解，商业承兑汇票除了流动性可能好于应收账款以外，其余方面与应收账款无本质区别，都属于商业信用。债务人以商业承兑汇票抵偿应收账款，实际上是在未来某个日期（票据到期日）还款的承诺，其信用风险特征与原应收账款无本质区别。
关于该情况对应收账款终止确认的影响问题，要考虑：
1 、“若将票据背书给银行，银行会继续收取保理利息直至票据到期日”这里收取的保理利息直到票据到期日，还是实际收回票据款之日？如果要一直收取到收回票据款之日，则意味着票据所有权上的重大风险和报酬并未转移，不能终止确认被保理的应收账款。
2 、假设银行接受商业承兑汇票的背书，则保理合同中放弃因信用风险无法回款情形下对保理申请人追索权的约定是否也同样适用于债务人签发的、用于偿还被保理的应收账款的商业承兑汇票。

提问人：奇奇怪怪 WU 时间：2019-02-22 13:49:28
谢谢陈版主，就是第一种情况，那这样就应收账款不能出表，谢谢了，那这样如果 19 年年审发现这种情况，也是要调整 18 年报表的啊？

回答人：chenyiwei
如是，则需进行前期差错更正。